臺灣士林地方法院民事裁定
110年度消債清字第70號
債  務  人  林芥羽（原名林虹廷）
代  理  人  黃慧敏律師（法扶律師）
上列債務人聲請清算事件，本院裁定如下：
    主  文
債務人林芥羽（原名林虹廷）自民國一百一十年十二月十六日十
七時起開始清算程序。
命司法事務官進行本件清算程序。
    理  由
一、按債務人不能清償債務或有不能清償之虞者，得依本條例所
    定更生或清算程序，清理其債務；債務人對於金融機構負債
    務者，在聲請更生或清算前，應向最大債權金融機構請求協
    商債務清償方案，或向其住、居所地之法院或鄉、鎮、市、
    區調解委員會聲請債務清理之調解；消費者債務清理條例（
    下稱消債條例）第3條、第151條第1項分別定有明文。又法
    院開始清算程序之裁定，應載明其年、月、日、時，並即時
    發生效力；法院裁定開始更生或清算程序後，得命司法事務
    官進行更生或清算程序；必要時，得選任律師、會計師或其
    他適當之自然人或法人一人為監督人或管理人；復為消債條
    例第83條第1項、第16條第1項所明定。
二、本件聲請意旨略以：其有不能清償債務之虞，前已向本院聲
    請債務清理之調解，惟調解不成立；其復未經法院裁定開始
    更生程序或許可和解或宣告破產，爰依法聲請清算等語。
三、查債務人主張之上開事實，業據其提出債務人全戶戶籍謄本
    （見臺灣新北地方法院109年度司消債調字第1013號卷【下
    稱消債調卷】第22頁）、財團法人金融聯合徵信中心當事人
    綜合信用報告暨前置協商專用債權人清冊（見消債調卷第7
    至15頁）、民國107至109年度綜合所得稅各類所得資料清單
    及全國財產稅總歸戶財產查詢清單（見消債調卷第17至19頁
    、臺灣新北地方法院109年度消債清字第53號卷【下稱消債
    清卷】第67頁）、調解不成立證明書（見消債調卷第67頁）
    、勞工保險被保險人投保資料表暨明細及勞工保險異動查詢
    （見消債調卷第20至21頁）、銀行存摺封面及明細影本（見
    消債清卷第35至43頁）、中華民國人壽保險商業同業公會保
    險業通報作業資訊系統資料查詢結果表（見消債清卷第29頁
    ）等件為證。又債務人自陳其居住在新北市淡水區，其因身
    體健康狀況無法工作，生活費用支出每月約為新臺幣（下同
    ）15,500元，均由同住之子支應或其他親友資助等語（見消
    債清卷第57頁），並提出振興醫療財團法人振興醫院診斷證
    明書(見消債調卷第23至35頁)、現居所之租賃契約書(見消
    債清卷第63至64頁)等件為憑；名下財產僅有保單2筆（見消
    債清卷第31至33頁）。則以債務人陳報之債務總金額已達20
    2萬1,941元（見消債調卷第2頁）觀之，綜合評估債務人財
    產、信用及勞力等狀況，債務人確有不能清償債務之虞之情
    事。此外，復查無消債條例第6條第3項、第8條或第82條第2
    項所定駁回清算聲請之事由存在，則債務人聲請清算，應屬
    有據。依上開說明，應予開始清算程序，並命司法事務官進
    行本件清算程序。
四、爰裁定如主文。
中　　華　　民　　國　　110 　年　　12　　月　　16　　日
                  民事第二庭法　官  陳菊珍
以上正本係照原本作成。
不得抗告。
中　　華　　民　　國　　110 　年　　12　　月　　16　　日
                            書記官　張淑敏